【裁判字號】    98,上易,1459
【裁判日期】    980916
【裁判案由】    詐欺
【裁判全文】
臺灣高等法院刑事判決                98年度上易字第1459號
上  訴  人  臺灣士林地方法院檢察署檢察官
被      告  甲○○
選任辯護人  易定芳律師
上列上訴人，因被告詐欺案件，不服臺灣士林地方法院96年度易
字第1266號，中華民國98年5 月14日第一審判決（起訴案號：臺
灣士林地方法院檢察署95年度偵字第1436號），提起上訴，本院
判決如下：
    主  文
上訴駁回。
    理  由
一、公訴意旨以：被告甲○○為琪彬商行前任負責人，經營中日
    超商為業，民國92年間因需要資金週轉經人介紹與丙○○、
    乙○○認識，並開始向丙○○與乙○○借貸金錢，借款方式
    為甲○○持其發票人臺北國際商業銀行士東分行或上海商業
    儲蓄銀行敦南分行、琪彬商行為發票人之臺北國際商業銀行
    士東分行等支票及甲○○為發票人同額本票給丙○○、乙○○為借款憑據及支付利息使用，丙○○與乙○○再按甲○○
    之指示交付現金或匯款至指定帳戶，期間甲○○均正常支付
    利息及清償本金，且不定時給予丙○○回饋金，使丙○○、
    乙○○繼續貸與金錢，借貸金額之總數在同一時期大致維持
    在新臺幣（下同）4、500萬元間，惟至93年6 月間起，甲○○需大量金錢週轉，與其夫黃武樑（另經臺灣士林地方法院
    檢察署檢察官處分不起訴確定）感情不睦，甲○○為取得黃
    武樑金錢資助，遂另向友人陳秀珠、吳海明、王惠茹、林昭
    明等人借得附表一所列存款帳戶之支票轉向黃武樑調借金錢
    ，待支票到期時，甲○○需自行籌措金錢存入雷台生等人帳
    戶兌現支票，詎甲○○惟恐丙○○、乙○○查悉其資金週轉
    吃緊，不願繼續貸與金錢，竟意圖為自己不法所有，並基於
    概括犯意，向丙○○、乙○○謊稱是雷台生、吳海明、林昭
    明、王惠茹等人經商亟需用錢，並願以自己之支票與本票作
    為擔保，使丙○○、乙○○對借款人之償債能力及貸予甲○○金錢之最高額度判斷錯誤，連續按甲○○之指示，於附表
    二所示時間，將金錢匯入如附表二所列雷台生等人存款帳戶
    ，供黃武樑兌現雷台生等人之支票，甲○○則得以免除自己
    之債務，嗣因甲○○自93年10月29日起避不見面，並將其所
    有之臺北國際商業銀行士東分行與上海商業儲蓄銀行敦南分
    行之支票存款帳戶結清，使丙○○、乙○○無法兌領甲○○
    所開之清償借款支票，丙○○嗣以甲○○所開立供作借款擔
    保之本票向臺灣士林地方法院聲請本票裁定及支付命令，經
    該院裁定後，甲○○復於94年1月6日至17日間將臺北國際商
    業銀行士東分行0000000000000 號帳戶內金錢提領一空，足
    生損害於丙○○之債權（所涉毀損債權罪嫌部分，已據臺灣
    高等法院96年度上易字第1651號判決確定），致丙○○、乙○○追索無門，始悉受騙云云。
二、按，犯罪事實應依證據認定之，無證據不得認定犯罪事實，
    刑事訴訟法第154條第2項，定有明文。又事實之認定，應憑
    證據，如未能發現相當證據，或證據不足以證明，自不能以
    推測或擬制之方法，為裁判基礎；認定犯罪事實所憑之證據
    ，其為訴訟上之證明，須於通常一般之人不致有所懷疑，而
    得確信其為事實之程度者，始得據為有罪之認定，倘其證明
    尚未達到此一程度，而有合理懷疑存在而無從使事實審法院
    得有罪之確信時，即應由法院為諭知被告無罪之判決；再按
    ，認定不利於被告之事實須依積極證據，苟積極證據不足為
    不利於被告事實之認定時，即應為有利於被告之認定，更不
    必有何有利之證據（最高法院40年台上字第86號、76年台上
    字第4986號、30年上字第816號判例）。又按，刑法第339條
    第1 項詐欺取財罪之成立，以行為人意圖為自己不法之所有
    ，以詐術使人將本人或第三人之物交付為要件；所謂以詐術
    使人交付，必須被詐欺人因其詐術而陷於錯誤，若其所用方
    法，不能認為詐術，亦不致使人陷於錯誤，即不構成該罪（
    最高法院46年台上字第260 號判例）。刑法上詐欺罪立法意
    旨，係以禁止於經濟行為中使用不當之方法得利為規範目的
    ，經濟行為亦因其行為本質及類型，而於交易領域中有其特
    有之行為特性，法律原則上固應保障交易秩序，惟於具體案
    例中，應顧及交易雙方為交易行為時，是否有具體情事，足
    認其違背正當經濟秩序，而應予以制裁。否則，經濟行為本
    身原寓有不同程度之不確定性或交易風險，交易雙方本應自
    行估量其主、客觀情事及搜集相關資訊，以作為其判斷之參
    考；交易之當事人本應自行考量對方之資格、能力、信用，
    及交易內容之投資報酬率、資金風險等等因素，除具違反詐
    欺罪之具體情事外，非謂當事人之一方有無法依約履行之情
    形，即應成立詐欺罪，否則刑事詐欺責任與民事債務不履行
    責任將失其分際。
三、證據能力之說明：
(一)刑事訴訟法第159條之1第2 項規定，被告以外之人於偵查中
    向檢察官所為之陳述，除顯有不可信之情況者外，得為證據
    。本判決下列引用證人丙○○、乙○○於偵查時在檢察官前
    具結所為之證言，均無顯不可信情況，依法有證據能力。
(二)又按，被告以外之人於審判外之言詞或書面陳述，除法律有
    規定者外，不得作為證據；又被告以外之人於審判外之陳述
    ，雖不符合同法第159條之1至第159條之4之規定，但經當事
    人於審判程序同意作為證據，法院審酌該言詞陳述或書面陳
    述作成時之情況，認為適當者，亦得為證據。當事人、代理
    人或辯護人於法院調查證據時，知有第159條第1項不得為證
    據之情形，而未於言詞辯論終結前聲明異議者，視為有前項
    之同意，刑事訴訟法第159條第1項及第159條之5，定有明文
    。本件下列所引證據，除上開經認定有證據能力者外，其餘
    雖屬傳聞證據，惟已據當事人及辯護人於法院準備程序期日
    即就證據能力均不予爭執，且迄至言詞辯論終結前亦未聲明
    異議，本院審酌上開證據資料製作時之情況，尚無違法不當
    及證明力明顯過低之瑕疵，亦認為以之作為證據應屬適當，
    依前開規定，逕依刑事訴訟法第159條之5規定，認前揭證據
    資料，均有證據能力。
四、公訴人認被告甲○○涉有詐欺取財之犯行，無非係以被告對
    向來與其有金錢借貸關係之丙○○、乙○○，佯稱雷台生、
    吳海明、林昭明、王惠茹等人經商亟需用錢，致丙○○、乙○○誤認貸予金錢對象並非被告甲○○，致對於貸款予被告
    甲○○之最高額度判斷錯誤，進而陷於錯誤，貸予被告超過
    一般往來借貸額度之上限4、500萬元而交付財物云云，並以
    證人即告訴人丙○○、乙○○所證，暨附表二各筆匯款匯款
    單、附表一所列支票存款帳戶及支票影本，資為論據，另以
    證人黃武樑、雷台生、林順福、陳秀珠、吳海明、王惠茹及
    附表一所列支票存款帳戶與支票影本，佐證被告向丙○○、
    乙○○借款，無非係為免除自己債務之用途。本院訊據被告
    甲○○，固坦承確有向丙○○陳稱雷台生、吳海明、林昭明
    、王惠茹等人經商亟需用錢，願以自己支票與本票作為擔保
    ，向丙○○借款，丙○○復轉介乙○○貸予其款項；丙○○
    、乙○○確依其指示，而為如附表二所示各筆匯款等情事，
    惟堅決否認有不法所有意圖，未施用詐術致丙○○、乙○○
    誤判其償債能力或得貸予金錢之最高額度等語。經查：
(一)被告坦承其向丙○○稱雷台生、吳海明、林昭明、王惠茹等
    人經商亟需用錢，願以自己支票與本票作為擔保，向丙○○
    借得款項，另經丙○○引介，向丙○○同事即乙○○借款，
    分別為如附表二所示各筆匯款，實則該等款項係供黃武樑兌
    現雷台生等人之支票等情（95年10月26日偵訊筆錄，1436號
    偵查卷卷一第80頁以下），核與證人即告訴人丙○○（95年
    10月26日偵訊筆錄，1436號卷一第78頁；95年11月8 日偵訊
    筆錄，1436號卷一第99頁；96年3 月23日偵訊筆錄，1436號
    卷一第147 頁）所證相符，復有丙○○、乙○○匯款至雷台
    生、吳海明、林昭明、王惠茹帳戶憑據資料可稽（調查局卷
    127頁至131頁所附臺灣銀行、華僑銀行、彰化銀行、新竹國
    際商業銀行匯款委託書、中央信託局匯出匯款回條聯）可佐
    ，及證人黃武樑、雷台生、林順福、陳秀珠、吳海明、王惠
    茹及附表一所列支票存款帳戶與支票影本可證，足認被告甲○○上開對己不利之陳述，與事實相符，洵可採信。告訴人
    丙○○與被告，於附表二第一筆匯款時點即93年6 月30日前
    ，即有長期且頻繁之金錢借貸往來，其中丙○○貸予部分金
    額即達1110萬元，已據丙○○證述在卷。有關本金、利息，
    及正確數額與被告甲○○所陳雖有未符，然稽之被告甲○○
    提出與告訴人丙○○之銀行往來明細帳、臺北國際商業銀行
    0000000000000號、0000000000000號存款帳戶交易明細表、
    上海商業儲蓄銀行敦南分行00000000000000號存款帳戶交易
    明細表及支票存根聯，堪認自92年12月間起即有多筆丙○○
    匯入金錢及兌領支票之紀錄。衡情，告訴人丙○○對被告財
    務狀況及清償能力，當無不知之理。證人即丙○○雖陳稱：
    伊貸予被告金錢，並未收取利息，被告甲○○僅以酬金支票
    或小禮物資為對價云云，惟此除與被告甲○○所稱，遭告訴
    人丙○○收取重利等語未符外，亦與常情尚有違。蓋被告甲○○與告訴人丙○○間原非親故，告訴人豈有未取分毫利息
    ，卻陸續貸予被告大量本金之理？況利之所在，即風險所在
    ，告訴人對被告甲○○資力情形，尤應審慎評估，妥為衡量
    交易風險，告訴人丙○○自己且曾營電子貿易業（元享國際
    實業有限公司）、代客記帳業務（瑞祥會計事務所）（丙○○94年1月7日調查筆錄，調查局卷4 頁），就此理當知之甚
    詳。是在此具體交易情形下，應由公訴人具體舉證證明被告
    施用何詐術，致丙○○陷於錯誤，進而貸予金錢，始得據以
    論斷被告詐欺取財之罪名。
(二)公訴人雖舉證被告甲○○曾向告訴人丙○○佯稱係雷台生、
    吳海明、林昭明、王惠茹等人經商亟需用錢，隱藏自己資金
    需求情事。惟質之證人丙○○，就附表二編號1 至4、編號7
    所示各筆匯款之原因及經過證稱：伊並不認識雷台生、吳海
    明、林昭明、王惠茹等人；每次被告甲○○前來央求伊借貸
    匯款，均以琪彬商行或被告甲○○自己名義同額本票、支票
    資為借款憑據或擔保；伊因未要求雷台生、吳海明、林昭明
    、王惠茹等人在被告甲○○交付之本票或支票上背書等語（
    證人丙○○原審97年12月1日審判筆錄，6至10頁；95年10月
    26日偵訊筆錄，1436號卷一第78頁），顯見告訴人丙○○按
    被告指示匯款，伊據以評估交易風險基礎，仍係被告甲○○
    本人之債信，實與被告甲○○告稱何人需用該筆資金，毫無
    關聯。則不論被告甲○○向告訴人陳稱何人需用如附表所示
    各筆資金，已難認有何施用詐術，致告訴人丙○○陷於錯誤
    可言。況細繹證人即告訴人丙○○所證各情，被告甲○○央
    伊為附表二編號1至編號4、編號7 等各筆匯款時，或稱「某
    某的票不能跳，跳票會死人」（原審97年12月1日審判筆錄6
    至9 頁）、或稱「某某是甲○○最好的朋友，票不能讓它跳
    」（原審97年12月1 日審判筆錄10頁），「在時間緊迫的時
    候在旁邊一直跟你盧」等語（原審97年12月1日審判筆錄8頁
    ），致告訴人受不了央求，不堪其擾，且深怕先前已貸予被
    告甲○○之款項無法回收（原審97年12月1日審判筆錄8頁）
    ，均亦未見被告以如何足致告訴人陷於錯誤之錯誤事實陳述
    ，對告訴人丙○○施用詐術。
(三)證人即告訴人乙○○經原審多次傳拘，均未到庭。惟其已於
    偵訊時結證稱：伊係透過丙○○認識被告，伊雖按被告指示
    匯款予伊不認識林昭明、王惠茹，惟伊知悉該筆款項係被告
    甲○○要用等語明確（95年11月8 日偵訊筆錄，第1436號卷
    卷一第98頁），則有關告訴人乙○○部分，被告甲○○亦無
    公訴人所指隱瞞實際資金需用人為自己之情事。況告訴人亦
    就伊所以按被告甲○○指示，為如附表二編號5 至6及編號8
    各筆匯款之緣由證稱：「因我從事電子零件，她先生是交大
    畢業也是電子界，我想利用他的人脈」、「（問：你認為有
    何施用詐術的情事？）因她利用我想和她先生做生意的心態
    ，且談及電子零件的市場狀況都很瞭解，且甲○○和黃武樑
    在天母有不動產，應有資力還錢」等語（參見95年11月8 日
    偵訊筆錄，第1436號卷一第98、99頁）在卷，亦未見甲○○
    施用何具體詐術，告訴人乙○○當亦係基於對被告信用評價
    之確信，始貸予款項而為如附表二編號 5、編號6、編號8各
    筆匯款至明。
(四)綜上所述，堪認被告甲○○所為尚與刑法第339條第1項詐欺
    取財罪「施用詐術」之構成要件有間。告訴人丙○○、乙○○按甲○○央求而匯款出借款項，乃基於其對被告甲○○信
    用評價之確信，非出於被告積極之詐術行為而有所誤認造成
    借貸風險之錯誤判斷，是縱被告甲○○於借款後未能如期清
    償借款，尚屬被告與告訴人丙○○、乙○○間之民事糾葛，
    無以刑法第339條第1項之詐欺取財罪相繩餘地。綜上，本案
    告訴人所為指訴，不足以認定被告對伊等施用詐術，法院憑
    卷內告訴人指訴及檢察官舉證，不足為被告有罪之積極證明
    ，或其闡明之證明方法，無從說服法院形成被告有罪之心證
    ，根據「罪證有疑，利於被告」之證據法則，應認不能證明
    被告犯罪，乃依法為被告甲○○無罪之判決。核無不合。
五、檢察官上訴意旨載稱：
(一)被告坦承確有向告訴人丙○○佯稱雷台生、吳海明、林昭明
    、王惠茹等人經商亟需用錢，並願以自己之支票與本票作為
    擔保，向告訴人丙○○借款，告訴人丙○○復轉介告訴人乙○○貸予伊款項；且告訴人丙○○、乙○○確依其指示，而
    為如原審判決附表二所示各筆匯款，實則該等款項係供黃武
    樑兌現雷台生等人之支票等情，足見被告隱瞞其係因己資金
    需求而向告訴人2人借款之重要事項，使告訴人2人誤認借款
    人係雷台生、吳海明、林昭明、王惠茹等人，致告訴人2 人
    在評估借款風險時陷於錯誤，而為如原審判決附表二所示之
    各筆匯款，且被告將附表二所示之各筆匯款用以免除其本身
    債務，有不法所有之意圖，至為灼然。原審判決僅憑告訴人
    丙○○審理中陳稱：伊並不認識雷台生、吳海明、林昭明、
    王惠茹等人；每次被告前來央求伊借貸匯款，均以琪彬商行
    或被告自己名義之同額本票、支票資為借款之憑據或擔保；
    伊亦未要求雷台生、吳海明、林昭明、王惠茹等人在被告交
    付之本票或支票上背書等語，推論告訴人丙○○按被告指示
    匯款，其據以評估交易風險之基礎，仍係被告本人之債信，
    實與被告告稱何人需用該筆資金，毫無關聯，不論被告向告
    訴人丙○○陳稱何人需用如附表所示之各筆資金，實難認被
    告有何施用詐術，致告訴人丙○○陷於錯誤可言。然告訴人
    丙○○亦證稱：被告央其為附表二編號1至編號 4、編號7等
    各筆匯款時，或稱「某某的票不能跳，跳票會死人」、或稱
    「某某是甲○○最好的朋友，票不能讓它跳」、「在時間緊
    迫的時候在旁邊一直跟你盧」等語，足見被告均係在支票兌
    現日當天，至告訴人丙○○處佯稱雷台生等人急需求資金，
    時間緊迫，不能跳票等語，使告訴人丙○○來不及要求雷台
    生等人在被告所開立之支票、本票背書，並陷於風險評估錯
    誤，原審判決對告訴人丙○○之證詞斷章取義，造成推論錯
    誤，原審判決實有違誤，且縱認原審判決所認定被告確曾向
    告訴人丙○○佯稱雷台生、吳海明、林昭明、王惠茹等人經
    商亟需用錢，但告訴人丙○○並未因此陷於錯誤等情無訛，
    然被告既對告訴人2 人佯稱借款人為他人等情，被告顯已施
    用詐術，雖告訴人丙○○未陷於錯誤而交付財物，但被告之
    行為已達著手程度，僅係客觀構成要件未合致，被告仍應負
    詐欺未遂之罪責，原審竟判決被告無罪，實有適用法律不當
    之違誤。
(二)原審判決認告訴人丙○○雖稱：伊貸予被告金錢，並未收取
    利息，被告僅以酬金支票或小禮物資為對價等語，與被告所
    稱，遭告訴人丙○○收取重利等語未符外，亦與常情有違，
    而認定告訴人丙○○所供不可採信，告訴人丙○○實有收取
    利息，而其既收取利息，應係評估借款之風險後，始借款與
    被告等情，然被告交與告訴人丙○○之酬金支票並未經提示
    兌現，有系爭酬金支票在卷可稽，如告訴人丙○○係貪圖利
    息收入而借款與被告之人，豈有不將酬金支票提示兌現之理
    ，足認告訴人丙○○所言應可採信，反觀被告空言指稱告訴
    人丙○○收取重利，原審竟允採信，足見其判決適用證據法
    則顯有違誤，是原審認定事實及適用法律有上述之違法，自
    難認原判決妥適，請撤銷原判決，另為適當之判決。
六、本院經查：
(一)按，刑法第339條第1項詐欺取財罪之成立，以行為人意圖為
    自己不法之所有，以詐術使人將本人或第三人之物交付為要
    件；所謂以詐術使人交付，必須被詐欺人因其詐術而陷於錯
    誤，若其所用方法，不能認為詐術，亦不致使人陷於錯誤，
    即不構成該罪（最高法院46年台上字第260 號判例）。本案
    被告與告訴人丙○○，於附表二第一筆匯款時點即93年6 月
    30日前，即有長期且頻繁之金錢借貸往來，其中丙○○貸予
    部分金額即達1110萬元乙節，已據告訴人丙○○證述在卷，
    雖雙方就本金、利息等節，有所不同內容之陳稱，則告訴人
    是否因被告施詐而受騙出借款項，已非無疑。又另一告訴人
    乙○○於偵查中結稱：伊係透過丙○○認識被告，伊按被告
    指示匯款予伊不認識林昭明、王惠茹，惟伊知悉該筆款項係
    被告甲○○要用等語在卷（95年11月8 日偵訊筆錄），顯見
    告訴人乙○○亦無受騙情節，應甚明顯。
(二)依告訴人丙○○所證，被告甲○○央伊為附表二編號1至4、
    編號7 等各筆匯款時，或稱「某某的票不能跳，跳票會死人
    」（原審97年12月1 日審判筆錄6至9頁）、或稱「某某是甲○○最好的朋友，票不能讓它跳」（原審97年12月1 日審判
    筆錄10頁），致告訴人受不了央求，且深怕先前已貸予被告
    甲○○之款項無法回收（原審97年12月1日審判筆錄8頁），
    未見被告以如何足致告訴人陷於錯誤之事實陳述，對告訴人
    丙○○施用詐術。至被告與丙○○間有支付多少利息等情，
    無礙上情之認定。又上訴書指稱被告應有詐欺未遂犯行云云
    ，並無證據提出，且與起訴書認定有異，已難認有據。況且
    ，公訴人復未請求本院調查何項證據，則上訴書以被告支付
    利息並無憑證、被告另有詐欺未遂云云，指摘原判決不當，
    均難憑採。此外，本院認並無依職權調查證據之必要，被告
    請求傳喚其子作證，核非必要。從而，本件上訴核為無理由
    ，自應予駁回。
據上論斷，應依刑事訴訟法第368條，判決如主文。
本案經檢察官李良忠到庭執行職務。
中    華    民    國    98    年    9     月    16    日
                  刑事第三庭審判長法  官  陳博志
                                  法  官  許文章
                                  法  官  蔡聰明
以上正本證明與原本無異。
不得上訴。
                                  書記官  陳建邦
中    華    民    國    98    年    9     月    16    日
附表一：貨幣單位為【新台幣】
┌──────────┬────┬──────┬──────┐
│ 支票存款帳戶       │發票人  │票載發票日與│  金    額  │
│                    │        │票號        │            │
├──────────┼────┼──────┼──────┤
│聯邦商業銀行南京東路│雷台生  │93年6月30日 │150萬元     │
│分行000000000000號  │        │UA0000000號 │            │
├──────────┼────┼──────┼──────┤
│聯邦商業銀行南京東路│雷台生  │93年7月25日 │200萬元     │
│分行000000000000號  │        │UA0000000號 │            │
├──────────┼────┼──────┼──────┤
│彰化商業銀行中和分行│吳海明  │93年9月10日 │130萬元     │
│0000000000000號     │        │CI0000000號 │            │
├──────────┼────┼──────┼──────┤
│臺北市第一信用合作社│林昭明  │93年10月6日 │120萬元     │
│石牌分社00000000000 │        │JS0000000號 │            │
│10號                │        │            │            │
├──────────┼────┼──────┼──────┤
│臺北市第一信用合作社│林昭明  │93年10月18日│150萬元     │
│石牌分社00000000000 │        │JS0000000號 │            │
│10號                │        │            │            │
├──────────┼────┼──────┼──────┤
│臺北銀行承德分行306 │王惠茹  │93年10月20日│100萬元     │
│000000000號         │        │CE0000000號 │            │
└──────────┴────┴──────┴──────┘
附表二：貨幣單位為【新台幣】
┌─┬──────┬────────┬─────┬───────┐
│編│  時    間  │受款人與帳戶    │ 匯款人   │  金    額    │
│號│            │                │          │              │
├─┼──────┼────────┼─────┼───────┤
│一│93年6月30日 │雷台生          │丙○○    │145萬元       │
│  │            │聯邦商業銀行南京│          │              │
│  │            │東路分行00000000│          │              │
│  │            │5246號          │          │              │
├─┼──────┼────────┼─────┼───────┤
│二│93年7月26日 │雷台生          │丙○○    │100萬元       │
│  │            │聯邦商業銀行南京│          │              │
│  │            │東路分行00000000│          │              │
│  │            │5246號          │          │              │
├─┼──────┼────────┼─────┼───────┤
│三│93年9月10日 │吳海明          │元享公司  │80萬元        │
│  │            │彰化商業銀行中和│（負責人：│              │
│  │            │分行000000000000│丙○○）  │              │
│  │            │0號             │          │              │
├─┼──────┼────────┼─────┼───────┤
│四│93年10月7日 │林昭明          │丙○○    │100萬元       │
│  │            │臺北第一信用合作│          │              │
│  │            │社石牌分社010911│          │              │
│  │            │0000000號       │          │              │
├─┼──────┼────────┼─────┼───────┤
│五│93年10月18日│林昭明          │乙○○    │105萬元       │
│  │            │臺北第一信用合作│          │              │
│  │            │社石牌分社010911│          │              │
│  │            │0000000號       │          │              │
├─┼──────┼────────┼─────┼───────┤
│六│93年10月18日│林昭明          │乙○○    │45萬元        │
│  │            │臺北第一信用合作│          │              │
│  │            │社石牌分社010911│          │              │
│  │            │0000000號       │          │              │
├─┼──────┼────────┼─────┼───────┤
│七│93年10月20日│王惠茹          │丙○○    │30萬元        │
│  │            │臺北銀行承德分行│          │              │
│  │            │000000000000號  │          │              │
├─┼──────┼────────┼─────┼───────┤
│八│93年10月20日│王惠茹          │乙○○    │70萬元        │
│  │            │臺北銀行承德分行│          │              │
│  │            │000000000000號  │          │              │
├─┴──────┴────────┴─────┴───────┤
│總計：675萬元                                                 │
└───────────────────────────────┘


司法院資訊處製作；財團法人民間司法改革基金會備份。
